# 请教：未使用的安全生产费产生的递延所得税资产填在递延所得税资产底稿的哪个明细里

提问人：ailin9904 时间：2012-02-27 11:32:45
请教：未使用的安全生产费产生的递延所得税资产是属于资产账面价值小于计税基础的项目还是负债账面价值大于计税基础的项目，是不是相当于预计负债填在负债账面价值大于计税基础的项目里。

回答人：chenyiwei
这种情况不应确认递延所得税资产。本版面上讨论过多次，你可以搜索一下，或者查阅《计学撮要》第 260 ～ 261 页。